【裁判字號】    90,交上訴,41
【裁判日期】    900518
【裁判案由】    公共危險等
【裁判全文】
臺灣高等法院刑事判決                              九十年度交上訴字第四一號
    上  訴  人  台灣板橋地方法院檢察署檢察官
    被      告  乙○○
右上訴人，因被告公共危險案件，不服台灣板橋地方法院，八十九年度交訴字第一五
八號中華民國九十年一月三十一日第一審判決（起訴案號：台灣板橋地方法院檢察署
八十九年度偵字第一八七五四號）提起上訴，本院判決如左：
    主      文
上訴駁回。
    理      由
一、本案經本院審理結果，認第一審判決以不能證明被告犯罪而諭知無罪，核無不當
    ，應予維持，並引用第一審判決書所記載之理由及證據。
二、上訴意旨略謂：
    原判決諭知被告乙○○涉犯刑法第一百八十五條之四肇事逃逸部分無罪，固非無
    見，惟查(一)告訴人甲○○於原審八十九年十二月二十二日訊問期日中，再三陳述
    當時擦撞聲音很大，且有人聽到，嗣於同年月二十九日即陳報證人丙○○為肇事
    當時之目擊者，原審雖有依法傳喚證人丙○○出庭，然在未經本案目擊者丙○○
    陳述案件經過，即遽下判決，恐有刑事訴訟法第三百七十九條第十款之「應於審
    判期日調查之證據而未予調查」之違法。(二)又本件爭執在於肇事時，究竟告訴人
    機車倒地是否發生很大聲音，如有發出聲響者，依被告在警訊中供述當時車速為
    二十公里言，以被告身為職業駕駛人，對聲音之來源，其敏感度衡情與一般人必
    有差異，則在二十公里之時速下，被告竟未聽見任何聲音，顯非合理，是原審在
    未查明肇事時，是否有如告訴人所再三指述之「很大聲音」，即以被告所駕駛之
    車輛體積大，而推論出「駕駛人可能無法察覺」，尚非妥適。為此，請將原判決
    撤銷，另為妥當之判決等語。
三、本院傳喚證人丙○○，其到庭陳稱略以其係開雜貨店，當時並無看見車禍之發生
    ，因為塞車，出去的時候，並沒有看到肇事的車輛，只是將受傷女子抱到旁邊，
    並打電話至警察局等語。綜此告訴人甲○○陳稱丙○○為車禍之目擊者，核與事
    實不盡相符，難以採信。查被告案發時係駕駛營業用大貨曳引車後拖營業全拖車
    ，車長數十公尺之長，有卷附車輛照片可按，被告所駕車輛重達數十公噸其右後
    車輪胎與告訴人所騎機車車尾擦撞，以其車輛之重及長，在塞車狀況下被告實難
    察覺有此車禍之發生，被告辯稱其確係不知發生擦撞，尚非全然無據。且被告駕
    重車在塞車情況下，如發生車禍，應難逃逸。原審因而認被告並無肇事逃逸之犯
    意，而為被告無罪之判決，核無不合。檢察官上訴，猶執陳詞，指摘原判決此部
    分不，核無理由，應該駁回。
四、據上論斷，應依刑事訴訟法第三百七十三條、第三百六十八條，判決如主文。
本案經檢察官彭坤業到庭執行職務。
中      華      民      國     九十     年      五      月     十八     日
                            臺灣高等法院交通法庭
                                審判長法  官  蔡  永  昌
                                      法  官  徐  昌  錦
                                      法  官  陳  榮  和
右正本證明與原本無異。
檢察官如不服本判決應於收受送達後十日內向本院提出上訴書狀，其未敘述上訴之理
由者並得於提起上訴後十日內向本院補提理由書（均須按他造當事人之人數附繕本）
。
                                      書記官  劉  麗  芬
中      華      民      國     九十     年      五      月    二十一    日


司法院資訊處製作；財團法人民間司法改革基金會備份。
